【裁判字號】    92,易,877
【裁判日期】    920822
【裁判案由】    賭博
【裁判全文】
臺灣桃園地方法院刑事判決                          九十二年度易字第八七七號
    公  訴  人  臺灣桃園地方法院檢察署檢察官
    被      告  甲○○
                丙○○
                庚○○
                卯○○
                午○○
                辛○○
                癸○○
                寅○○
                未○○
    右九人共同
    被      告  丁○○
                子○○
                丑○○
                己○○
                辰○○
                乙○○
                戊○○
                壬○○
右列被告等因賭博案件，經檢察官提起公訴（九十二年度偵字第一八一七、三七五一
號），本院判決如左：
    主  文
甲○○、辛○○共同以賭博為常業，甲○○處有期徒刑陸月，辛○○處有期徒刑肆月
，如易科罰金均以參佰元折算壹日，扣案之「７ＰＫ雙魚座」貳拾台、「超八水果台
」拾台、「侏儸紀小瑪莉」陸台、「５ＰＫ」參台、「沙漠風暴」貳台、「八人座賓
果」壹台（電子機具計肆拾貳台，含其內ＩＣ板計肆拾柒片）、代幣寄存卡參疊、會
員名冊參本、員工輪休表貳紙、代幣開洗分表壹本、人數簿海報紀錄表壹本、禮品兌
換簿壹本、開洗分開箱鑰匙拾肆支、代幣伍佰枚、樓上鑰匙陸支、員工打卡表拾壹張
、一月十三日開洗分表伍紙、每班到客紀錄簿壹本、機台代幣統計表壹本、店內規則
明細表肆紙、中獎統計表貳本、機台洗分表壹本、營業收支簿壹本、一月十二日開洗
分表貳紙、薪資袋壹份、代幣寄存卡拾壹張、新臺幣貳萬參仟伍佰肆拾伍元、「７Ｐ
Ｋ雙魚座」貳拾台、「超八水果台」拾壹台、「超級大彩金」陸台、「麻將台」參台
、「紅不讓」參台、「皇冠列車」貳台、「５ＰＫ」壹台（電子機具計肆拾陸台，含
其內ＩＣ板計肆拾陸片）、現場錄影帶壹捲、贈分卷陸佰拾柒張、洗分卷柒拾玖張、
代幣參仟枚、代幣計算機壹台、監視器螢幕壹台、監視器鏡頭伍個、客戶通訊資料壹
本、客戶洗分機台簿冊貳本、開分鑰匙玖支及新臺幣貳萬捌仟參佰元均沒收。
丙○○、庚○○、卯○○、午○○共同以賭博為常業，各處有期徒刑參月，如易科罰
金均以參佰元折算壹日，扣案之「７ＰＫ雙魚座」貳拾台、「超八水果台」拾台、「
侏儸紀小瑪莉」陸台、「５ＰＫ」參台、「沙漠風暴」貳台、「八人座賓果」壹台（
電子機具計肆拾貳台，含其內ＩＣ板計肆拾柒片）、代幣寄存卡參疊、會員名冊參本
、員工輪休表貳紙、代幣開洗分表壹本、人數簿海報紀錄表壹本、禮品兌換簿壹本、
開洗分開箱鑰匙拾肆支、代幣伍佰枚、樓上鑰匙陸支、員工打卡表拾壹張、一月十三
日開洗分表伍紙、每班到客紀錄簿壹本、機台代幣統計表壹本、店內規則明細表肆紙
、中獎統計表貳本、機台洗分表壹本、營業收支簿壹本、一月十二日開洗分表貳紙、
薪資袋壹份、代幣寄存卡拾壹張及新臺幣貳萬參仟伍佰肆拾伍元均沒收。
癸○○、寅○○、未○○共同以賭博為常業，癸○○累犯，處有期徒刑肆月，寅○○
、未○○各處有期徒刑參月，如易科罰金均以參佰元折算壹日，扣案之「７ＰＫ雙魚
座」貳拾台、「超八水果台」拾壹台、「超級大彩金」陸台、「麻將台」參台、「紅
不讓」參台、「皇冠列車」貳台及「５ＰＫ」壹台（電子機具計肆拾陸台，含其內Ｉ
Ｃ板計肆拾陸片）、現場錄影帶壹捲、贈分卷陸佰拾柒張、洗分卷柒拾玖張、代幣參
仟枚、代幣計算機壹台、監視器螢幕壹台、監視器鏡頭伍個、客戶通訊資料壹本、客
戶洗分機台簿冊貳本、開分鑰匙玖支及新臺幣貳萬捌仟參佰元均沒收。
丁○○、子○○、丑○○在公眾得出入之場所賭博財物，各科罰金貳仟元，如易服勞
役均以參佰元折算壹日，扣案之「７ＰＫ雙魚座」貳拾台、「超八水果台」拾台、「
侏儸紀小瑪莉」陸台、「５ＰＫ」參台、「沙漠風暴」貳台、「八人座賓果」壹台（
電子機具計肆拾貳台，含其內ＩＣ板計肆拾柒片）及新臺幣貳萬參仟伍佰肆拾伍元均
沒收。
己○○、辰○○、乙○○、戊○○、壬○○在公眾得出入之場所賭博財物，各科罰金
貳仟元，如易服勞役均以參佰元折算壹日，扣案之「７ＰＫ雙魚座」貳拾台、「超八
水果台」拾壹台、「超級大彩金」陸台、「麻將台」參台、「紅不讓」參台、「皇冠
列車」貳台及「５ＰＫ」壹台（電子機具計肆拾陸台，含其內ＩＣ板計肆拾陸片）及
新臺幣貳萬捌仟參佰元均沒收。
    事  實
一、甲○○前於民國（下同）八十三年間因賭博案件，經臺灣板橋地方法院判處有期
    徒刑二月確定，並於八十四年十月三十日以易科罰金執行完畢（非累犯）；癸○○則前於九十年間因違反毒品危害防制條例案件，經臺灣臺中地方法院判處有期
    徒刑三月確定，並於九十一年七月四日以易科罰金執行完畢，竟仍不知悛悔，甲○○復先後：
    （一）與庚○○、丙○○、辛○○、卯○○及午○○五人基於以賭博為常業之犯
          意聯絡，由甲○○先於九十一年八月間起（按甲○○係向不知情之柳大全
          頂讓接手經營），在桃園縣八德市○○路九三號公眾得出入之場所開設「
          山外電子遊戲場」，並擺設電子機具「７ＰＫ雙魚座」二十台、「超八水
          果台」十台、「侏儸紀小瑪莉」六台、「５ＰＫ（即超級小丑）」三台、
          「沙漠風暴」二台及「八人座賓果」乙台（合計四十二台，含其內ＩＣ板
          計四十七片，起訴書誤載為「四十九台」），再分別自九十一年十月十日
          、十月底、十一月間、十二月一日及九十二年一月間起，均以每月新台幣
          （下同）二萬五千元之薪資，先後聘雇庚○○、丙○○、辛○○、卯○○
          及午○○五人負責上開現場及開、洗分員等工作，即以一比一至一比十不
          等之比例（按機台而不同）開分把玩，每次押注不等之分數，再押選不同
          花色後，如跑中所選花色者，可依不等倍數贏取分數；如未跑中者，所押
          注之分數則歸店內所有之射倖方式，並得以同一開分比例換回現金予不特
          定熟客，而與不特定客人進行賭博財物之行為，並均以之為常業。嗣於九
          十二年一月十三日十三時五十八分許，客人丑○○、子○○及丁○○三人
          在上開店內以上開方式把玩上開電子機具，而均進行賭博財物之行為時，
          因警員巳○○喬裝客人亦在上開店內開分把玩上開「７ＰＫ雙魚座」電子
          機具二台，後以一萬二千分換回現金一萬二千元後，即行表明警員身分，
          而當場查獲上情，並扣得讓渡書乙份、當場賭博之器具即上開電子機具計
          四十二台（含其內ＩＣ板計四十七片）、在兌換籌碼處之現金賭資二萬三
          千五百四十五元（含警員巳○○換得之上開一萬二千元）及甲○○所有供
          犯罪所用之代幣寄存卡三疊、會員名冊三本、員工輪休表二紙、代幣開洗
          分表乙本、人數簿海報紀錄表乙本、禮品兌換簿乙本、開洗分開箱鑰匙十
          四支、代幣五百枚、樓上鑰匙六支、員工打卡表十一張、一月十三日開洗
          分表五紙、每班到客紀錄簿乙本、機台代幣統計表乙本、店內規則明細表
          四紙、中獎統計表二本、機台洗分表乙本、營業收支簿乙本、一月十二日
          開洗分表二紙、薪資袋乙份、代幣寄存卡十一張。
    （二）甲○○於九十二年一月十三日遭警查獲上情後，再與辛○○、癸○○、陳
          鈺璇及未○○四人基於上開同一以賭博為常業之犯意聯絡，由甲○○自
          九十二年一月十四日起，繼續開設上開「山外電子遊戲場（起訴書誤載為
          甲○○更名為「山水電子遊戲場」），並擺設電子機具「７ＰＫ雙魚座」
          二十台、「超八水果台」十一台、「超級大彩金」六台、「麻將台」三台
          、「紅不讓」三台、「皇冠列車」二台及「５ＰＫ」乙台（合計四十六台
          ，含其內ＩＣ板計四十六片），再留用辛○○乙人，並分別自九十二年一
          月二十七日及二月初起，均以每月二萬五千元之薪資，先後聘雇癸○○、
          寅○○及未○○三人負責上開現場及開、洗分員等工作，即以上開同一之
          射倖方式，並得以同一開分比例換回現金予不特定熟客，而與不特定客人
          進行賭博財物之行為，並均以之為常業。嗣於九十二年二月十九日二十一
          時許，客人辰○○、戊○○、乙○○、壬○○及己○○五人在上開店內以
          上開方式把玩上開電子機具，而均進行賭博財物之行為時，因警員屠純正
          喬裝客人亦在上開店內開分把玩上開「超八水果台」電子機具，並以五千
          分在上開店內後方倉庫內換回現金九百元（按原應換回一千元，惟扣除一
          百元之手續費）後，即行表明警員身分，而當場查獲上情，並扣得當場賭
          博之器具即上開電子機具計四十六台（含其內ＩＣ板計四十六片）、在兌
          換籌碼處之現金賭資二萬八千三百元（含警員屠純正換得之上開九百元）
          及甲○○所有供犯罪所用之現場錄影帶乙捲、贈分卷六百十七張、洗分卷
          七十九張、代幣三千枚、代幣計算機乙台、監視器螢幕乙台、監視器鏡頭
          五個、客戶通訊資料乙本、客戶洗分機台簿冊二本、開分鑰匙九支。
二、案經桃園縣警察局八德分局及大溪分局先後報請臺灣桃園地方法院檢察署檢察官
    偵查起訴。
        理  由
一、右揭事實業據被告甲○○、丙○○、庚○○、卯○○、午○○、辛○○六人於本
    院審理時坦承不諱，且互核一致，核與證人即警員屠純正及郝進汾二人於偵查中
    證述之情節，均相符合，復有上開「山外電子遊戲場」之現場查獲照片乙份、營
    利事業登記證乙紙、電子遊戲場營業級別證乙紙、扣案之上開電子機具計四十二
    台（含其內ＩＣ板計四十七片）、電子機具計四十六台（含其內ＩＣ板計四十六
    片）、代幣寄存卡三疊、會員名冊三本、員工輪休表二紙、代幣開洗分表乙本、
    人數簿海報紀錄表乙本、禮品兌換簿乙本、開洗分開箱鑰匙十四支、代幣五百枚
    、樓上鑰匙六支、員工打卡表十一張、一月十三日開洗分表五紙、每班到客紀錄
    簿乙本、機台代幣統計表乙本、店內規則明細表四紙、中獎統計表二本、機台洗
    分表乙本、營業收支簿乙本、一月十二日開洗分表二紙、薪資袋乙份、代幣寄存
    卡十一張、現場錄影帶乙捲、贈分卷六百十七張、洗分卷七十九張、代幣三千枚
    、代幣計算機乙台、監視器螢幕乙台、監視器鏡頭五個、客戶通訊資料乙本、客
    戶洗分機台簿冊二本、開分鑰匙九支、現金賭資二萬三千五百四十五元（含警員
    巳○○換得之上開一萬二千元）及現金賭資二萬八千三百元（含警員屠純正換得
    之上開九百元），在卷可稽，應堪認定。雖被告癸○○、寅○○、未○○、丁○○、子○○、丑○○、己○○、辰○○、乙○○、戊○○及壬○○十一人迭次於
    警、偵訊中及本院審理時均矢口否認右揭犯行，均辯稱其等不知店內有在兌換現
    金云云，惟被告癸○○、寅○○、未○○、丁○○、子○○、丑○○、己○○、
    辰○○、乙○○、戊○○及壬○○十一人上開所述，不僅均核與被告甲○○、丙○○、庚○○、卯○○、午○○及辛○○六人於本院審理時所供述之情節不符，
    亦核與證人即警員屠純正及郝進汾二人於偵查中證述之情節，均相矛盾，均如上
    述，則揆諸上情，被告癸○○、寅○○、未○○、丁○○、子○○、丑○○、己○○、辰○○、乙○○、戊○○及壬○○十一人焉有不知上開店內得以把玩所得
    之分數換回現金，而進行賭博財物行為之可能，是被告癸○○、寅○○、未○○
    、丁○○、子○○、丑○○、己○○、辰○○、乙○○、戊○○及壬○○十一人
    上開所辯，顯均不足為有利其等認定之依據，至為灼然。被告甲○○、丙○○、
    庚○○、卯○○、午○○、辛○○、癸○○、寅○○、未○○、丁○○、子○○
    、丑○○、己○○、辰○○、乙○○、戊○○及壬○○十七人上開犯行均臻明確
    ，應予依法論科。
二、查被告甲○○於右揭時地開設上開「山外電子遊戲場」，並先後擺設上開多達四
    十二台及四十六台之電子機具，並先後聘僱被告庚○○、丙○○、辛○○、卯○○、午○○、癸○○、寅○○及未○○八人負責現場及開、洗分等工作，且每日
    二十四小時三班營業等情以觀，被告甲○○、庚○○、丙○○、辛○○、卯○○
    、午○○、癸○○、寅○○及未○○九人顯均係賴此維生，核被告甲○○、庚○○、丙○○、辛○○、卯○○、午○○、癸○○、寅○○及未○○所為，均係犯
    刑法第二百六十七條之常業賭博罪；被告丁○○、子○○、丑○○、己○○、辰
    ○○、乙○○、戊○○及壬○○所為，則均係犯刑法第二百六十六條第一項前段
    之在公眾得出入之場所賭博財物罪。本件被告丁○○及子○○二人經本院合法傳
    喚，均無正當理由不到庭，爰依刑事訴訟法第三百零六條之規定，就被告丁○○
    及子○○二人均不待其陳述逕行判決，合先敘明。被告甲○○、庚○○、丙○○
    、辛○○、卯○○、午○○六人（即右揭事實一、（一）部分）間及被告甲○○
    、辛○○、癸○○、寅○○及未○○五人（即右揭事實一、（二）部分）分別就
    所犯上開之罪間，各有犯意聯絡及行為分擔，均為共同正犯。又被告癸○○前於
    九十年間因違反毒品危害防制條例案件，經臺灣臺中地方法院判處有期徒刑三月
    確定，並於九十一年七月四日以易科罰金執行完畢，此有被告癸○○之臺灣高等
    法院被告全國前案紀錄表乙份可佐，其復於五年內，再犯有期徒刑以上之本罪，
    為累犯，應依刑法第四十七條之規定，加重其刑。爰審酌被告甲○○（惟非累犯
    ）及癸○○二人前均曾受有期徒刑之執行完畢，竟均仍不知悛悔，由被告甲○○
    開設上開「山外電子遊戲場」，並先後聘僱被告庚○○、丙○○、辛○○、卯○○、午○○、癸○○、寅○○及未○○八人負責現場及開、洗分等工作，而以上
    開方式與不特定客人即被告丁○○、子○○、丑○○、己○○、辰○○、乙○○
    、戊○○及壬○○等人進行賭博財物之行為，已危害社會之善良風氣、財產安全
    及被告甲○○、庚○○、丙○○、辛○○、卯○○、午○○、癸○○、寅○○、
    未○○、丁○○、子○○、丑○○、己○○、辰○○、乙○○、戊○○及壬○○
    十七人犯罪後之態度等一切情狀，各量處如主文所示之刑，並就被告甲○○、庚○○、丙○○、辛○○、卯○○、午○○、癸○○、寅○○及未○○九人部分，
    均諭知易科罰金之折算標準，再就被告丁○○、子○○、丑○○、己○○、辰○○、乙○○、戊○○及壬○○八人部分，均諭知易服勞役之折算標準，以資儆懲
    。
三、扣案之上開電子機具計四十二台（含其內ＩＣ板計四十七片）、電子機具計四十
    六台（含其內ＩＣ板計四十六片）、現金賭資二萬三千五百四十五元（含警員巳
    ○○換得之上開一萬二千元）及現金賭資二萬八千三百元（含警員屠純正換得之
    上開九百元），分別為當場賭博之器具及在兌換籌碼處之財物，應依刑法第二百
    六十六條第二項之規定，均宣告沒收之；另扣案之上開代幣寄存卡三疊、會員名
    冊三本、員工輪休表二紙、代幣開洗分表乙本、人數簿海報紀錄表乙本、禮品兌
    換簿乙本、開洗分開箱鑰匙十四支、代幣五百枚、樓上鑰匙六支、員工打卡表十
    一張、一月十三日開洗分表五紙、每班到客紀錄簿乙本、機台代幣統計表乙本、
    店內規則明細表四紙、中獎統計表二本、機台洗分表乙本、營業收支簿乙本、一
月十二日開洗分表二紙、薪資袋乙份、代幣寄存卡十一張、現場錄影帶乙捲、贈
    分卷六百十七張、洗分卷七十九張、代幣三千枚、代幣計算機乙台、監視器螢幕
    乙台、監視器鏡頭五個、客戶通訊資料乙本、客戶洗分機台簿冊二本及開分鑰匙
    九支，則均為被告甲○○所有供上開犯罪所用之物，亦據本院認定在卷，應依刑
    法第三十八條第一項第二款之規定，均宣告沒收之。至於扣案之上開讓渡書乙份
    ，雖為被告甲○○所有之物，惟既非屬供犯罪所用或所得者，亦非屬違禁物，自
    不得對之宣告沒收，附此敘明。
據上論斷，應依刑事訴訟法第二百九十九條第一項前段、第三百零六條，刑法第二十
八條、第二百六十六條第一項前段、第二項、第二百六十七條、第四十七條、第四十
一條第一項前段、第四十二條第二項、第三十八條第一項第二款，罰金罰鍰提高標準
條例第一條前段、第二條，判決如主文。
本案經檢察官陳美華到庭執行職務。
中        華        民        國  九十二  年    八    月  二十二  日
                                臺灣桃園地方法院刑事第二庭
                                    法  官   林晏鵬
右正本證明與原本無異。
如不服本判決，應於判決送達後十日內向本院提出上訴狀( 應附繕本 )，上訴於
臺灣高等法院。
                                    書記官   陳青瑜
中        華        民        國  九十二  年    八    月  二十五  日
附錄法條：刑法第二百六十六條、第二百六十七條
中華民國刑法第二百六十六條
 (普通賭博罪與沒收物)
在公共場所或公眾得出入之場所賭博財物者，處一千元以下罰金。但以供
人暫時娛樂之物為賭者，不在此限。
當場賭博之器具與在賭檯或兌換籌碼處之財物，不問屬於犯人與否，沒收
之。
中華民國刑法第二百六十七條
 (常業賭博罪)
以賭博為常業者，處二年以下有期徒刑，得併科一千元以下罰金。


司法院資訊處製作；財團法人民間司法改革基金會備份。
